臺灣臺北地方法院民事判決
　　　　　　　　　　　　　　　　  110年度北簡字第17890號
原      告  台北富邦商業銀行股份有限公司

法定代理人  程耀輝  
訴訟代理人  李聖義  
            許煌易  
被      告  生弘實業有限公司

法定代理人  李劍芳  
上列當事人間請求清償借款事件，本院於民國110年12月9日言詞
辯論終結，判決如下：
    主      文
被告應給付原告新臺幣貳拾柒萬捌仟貳佰肆拾陸元，及自民國一
０八年九月十五日起至清償日止，按週年利率百分之六計算之利
息，暨自民國一０八年十月十六日起至清償日止，其逾期在六個
月以內者，按上開利率百分之十，逾期超過六個月者，按上開利
率百分之二十計算之違約金。
訴訟費用新臺幣貳仟玖佰捌拾元由被告負擔。
本判決得假執行。但被告以新臺幣貳拾柒萬捌仟貳佰肆拾陸元為
原告預供擔保，得免為假執行。
    事實及理由
一、原告起訴主張：訴外人荃成實業有限公司（下稱荃成公司）
    於民國106年11月13日向原告借款新臺幣（下同）300萬元，
    借款期間自106年11月15日起至108年11月15日止，利息以週
    年利率11.9908％固定利息計算，並提供由被告於106年11月1
    3日簽發、票面金額300萬元，並記載免除作成拒絕證書之本
    票（下稱系爭本票），背書轉讓予原告作為借款之擔保。詎
    料，荃成公司未依約還款，截至108年9月15日尚積欠本金27
    萬8,246元，及自108年9月15日起至清償日止，按週年利率1
    1.9908％計算之利息，暨自108年10月16日起至清償日止，其
    逾期在6個月以內者，按上開利率10％，逾期6個月以上者，
    按上開利率20％之違約金，原告遂於110年6月30日提示系爭
    本票，然竟未獲付款，爰依系爭本票及消費借貸法律關係提
    起本件訴訟等語。並聲明：被告應給付原告27萬8,246元，
    及自108年9月15日起至清償日止，按週年利率6％計算之利息
    ，暨自108年10月16日起至清償日止，其逾期在6個月以內者
    ，按上開利率10％，其逾期超過6個月者，按上開利率20％計
    算之違約金。
二、被告則以：對原告請求金額不爭執，但現在無能力償還等語
    。
三、得心證之理由：
    經查，原告主張之上開事實，業據提出系爭本票、動用申請
    書、授信總約定書、授信核定通知書及客戶放款交易明細表
    等件為證，核屬相符，復為被告所不爭執，自堪信原告上開
    主張為真實。從而，原告依據系爭本票及消費借貸法律關係
    請求被告給付27萬8,246元，及自108年9月15日起至清償日
    止，按週年利率6％計算之利息，暨自108年10月16日起至清
    償日止，其逾期在6個月內者，按上開利率10％，其逾期超過
    6個月者，按上開利率20％計算之違約金，為有理由，應予准
    許。
四、本件係就民事訴訟法第427條第1項、第2項第6款訴訟適用簡
    易程序所為被告敗訴之判決，依同法第389條第1項第3款規
    定，應依職權宣告假執行。並依同法第392條第2項規定，依
    職權宣告被告預供擔保後，得免為假執行。
五、訴訟費用負擔之依據：民事訴訟法第78條。
中　　華　　民　　國　　110 　年　　12　　月　　10　　日
                  臺北簡易庭  法  官  陳家淳
以上正本證明與原本無異。
如不服本判決，應於判決送達後20日內向本庭（臺北市○○○路0段
000巷0號）提出上訴狀。（須按他造當事人之人數附繕本）如委
任律師提起上訴者，應一併繳納上訴審裁判費。
中　　華　　民　　國　　110 　年　　12　　月　　14　　日
                              書記官  蘇炫綺